【裁判字號】    99,簡上,195
【裁判日期】    991230
【裁判案由】    違反電業法
【裁判全文】
臺灣彰化地方法院刑事判決             99年度簡上字第195號
上  訴  人
即  被  告  許卉珊
上列上訴人因違反電業法案件，不服本院於中華民國99年10月
6日所為99年度簡字第1254號第一審簡易判決（檢察官聲請簡易
判決處刑案號：99年度偵字第3914號），提起上訴，本院管轄之
第二審合議庭判決如下：
    主  文
上訴駁回。
許卉珊緩刑貳年。
    事實及理由
一、本案經本院審理結果，認第一審判決認事用法及量刑均無不
    當，應予維持，並引用第一審判決書記載之事實、證據及理
    由（如附件）。
二、上訴意旨略以：上訴人即被告許卉珊對於本案犯罪已深自悔
    悟，痛責己非，並已賠償被害人台灣電力股份有限公司所追
    償之電費，請能從輕量刑，並宣告緩刑等語。
三、按「被告以外之人於審判外之陳述，雖不符前四條之規定，
    而經當事人於審判程序同意作為證據，法院審酌該言詞陳述
    或書面陳述作成時之情況，認為適當者，亦得為證據。當事
    人、代理人或辯護人於法院調查證據時，知有第一百五十九
    條第一項不得為證據之情形，而未於言詞辯論終結前聲明異
    議者，視為有前項之同意。」，刑事訴訟法第159條之5定有
    明文。本件上訴人於本院準備程序時，表示對於檢察官所提
    各項證據方法之證據能力並無意見，本院審酌各該證據均非
    屬違法取得之證據，復經本院於審判期日就該等證據進行調
    查、辯論，依法均具有證據能力。
四、次按量刑之輕重係屬事實審法院得依職權自由裁量之事項，
    苟已斟酌刑法第57條各款所列情狀而未逾法定刑度，即不得
    遽指為違法。且在同一犯罪事實與情節，如別無其他加重或
    減輕之原因，下級審法院量定之刑，亦無過重或失輕之不當
    情形，則上級審法院對下級審法院之職權行使，原則上應予
    尊重（最高法院85年度台上字第2446號判決意旨參照）。原
    審以上訴人違反電業法第106條第3款之竊電罪，事證已臻明
    確，並審酌全案之情節，據以論罪科刑，對上訴人量處拘役
    50日，並諭知易科罰金之折算標準，核無違法失當之處，上
    訴人以前詞求為從輕量刑一節，為無理由，應駁回其上訴。
五、末查上訴人未有犯罪前科，有臺灣高等法院被告前案紀錄表
    1份在卷可稽。上訴人因一時失慮，而觸犯本案犯罪，且於
    犯後坦承犯行，並已全數清償被害人台灣電力股份有限公司
    所追償之電費，有該公司彰化區營業處民國99年11月26日D
    彰化字第09911004201號函1件在卷可憑。是上訴人經此偵、
    審程序及罪刑之宣告，當知所警惕，信無再犯之虞。本院因
    認原審對上訴人所宣告之刑，以暫不執行為適當，爰依刑法
    第74條第1項第1款之規定，予以宣告緩刑2年。
據上論斷，應依刑事訴訟法第455條之1第1項、第3項、第364條
、第368條、第373條，判決如主文。
本案經檢察官高宏銘到庭執行職務。
中    華    民    國    99    年    12    月    30    日
                  臺灣彰化地方法院刑事第三庭
                                審判長法  官  李進清
                                      法  官  林怡君
                                      法  官  陳銘壎
以上正本證明與原本無異。
本件不得上訴。
中    華    民    國    99    年    12    月    30    日
                                      書記官  楊筱惠

司法院資訊處製作；財團法人民間司法改革基金會備份。
